【裁判字號】    90,易,918
【裁判日期】    900827
【裁判案由】    竊盜
【裁判全文】
臺灣臺南地方法院刑事判決                            九十年度易字第九一八號
    公  訴  人  臺灣台南地方法院檢察署檢察官
    被      告  甲○○
右列被告因竊盜案件，經檢察官提起公訴（九十年度營偵字第二０二號），本院判決
如左：
    主  文
甲○○竊盜，處拘役參拾日，如易科罰金，以參佰元折算壹日。
    事  實
一、甲○○有多項竊盜前科，前於民國八十二年間因竊盜、懲治盜匪條例等案件，分
    別經法院判處有期徒刑二年六月及八年，定應執行刑十年五月確定在案，甫於八
    十九年十一月三日假釋出獄，現尚在假釋中，猶不思悔改，竟意圖為自己不法之
    所有，於八十九年十一月十四日上午八時許，騎乘車號ＶＴＨ－三五五號之輕機
    車，未經丙○○之許可，無故侵入丙○○在台南縣白河鎮崎內里十六號設有圍牆
    及鐵門之庭院，並進入上址未上鎖之車庫兼工作間內（侵入住宅罪部分未據告訴
    ），徒手竊取丙○○所有之養蜂用刀片一支、一字型螺絲起子二支，圓型鑿子一
    支，棉質手套一只，得手後置於上該輕機車之置物籃內。嗣於前述時地，為自外
    返家之丙○○發覺甲○○所騎乘之上開機車置物籃內，置有其特製之上開養蜂用
    刀及起子等物，遂關上圍牆之鐵門準備逮捕甲○○，甲○○情急下騎乘機車欲衝
    出大門而卡在鐵門中，丙○○見狀為恐甲○○脫逃，遂一面拔取該機車電門之鑰
    匙，一面將上開機車推落對面路旁斜坡之水溝，並大呼捉賊，甲○○為恐人多被
    圍捕毆打，遂棄車倉皇逃逸，為警按遺留現場之機車循線查獲。
二、案經丙○○訴由台南縣警察局白河分局報告台灣台南地法院檢察署檢察官偵查起
    訴。
    理  由
一、訊據被告甲○○固供承有於前揭時、地騎乘機車，未經許可闖入告訴人丙○○住
    處庭院之事實，惟矢口否認有何竊盜犯行，辯稱：伊係因為騎機車經過上址，遭
    一隻大黑狗追逐，伊為嚇該隻大黑狗，始進入告訴人住家之庭院，後有一隻小黑
    狗跑出來，伊見該隻小狗可愛，遂與之玩耍，告訴人返家伊便向告訴人表示要買
    一隻小狗，然告訴人就大喊抓賊云云。惟查：
  (1)據證人即在場目擊及隨即趕至告訴人家之乙○○到庭證稱：「（當日情形如何？
    ）當日我路過被害人〈丙○○〉家前，有看到一個人騎著機車在被害人的車庫兼
    工作間內，後我就回家，沒多久我就聽到丙○○大喊賊，之後我就出去看到被告
    騎著機車斜著倒地，後被告起來兩手放在口袋內甩著，說沒有什麼東西，被告就
    走了．．．。」、「（當時你看到有個人在車庫兼工作間內大約有多久時間？）
    十幾分鐘。他穿著夾克，上面有紅色。」等語（分別見本院九十年五月十日、五
    月二十四日訊問筆錄），可知證人乙○○目睹一人穿著綴有紅色夾克之人，騎乘
    機車在告訴人之車庫兼工作間後不久後，被告即為告訴人追捕致與其騎乘之機車
    倒地，而被告於前揭時地，確係穿著綴有紅色之夾克，復為被告於警訊（見被告
    八十九年十二月十一日警訊筆錄）及本院審理時所自承（見本院九十年五月二十
    四日訊問筆錄），並參以證人乙○○與被告並無怨隙，並經具結在案，應無誣陷
    被告之理等情觀之，足認被告確於前揭時、地騎乘上開機車，進入告訴人之車庫
    兼工作間內之事實，已甚明確。
  (2)又被告於九十年二月二十三日偵訊中自承，其所騎之機車外出時置物籃內並未放
    置物品（見偵卷第二十頁反面及第二十一頁正面），嗣於本院審理時，復供承告
    訴人如事實欄所失竊之物，非其所有（見本院九十年八月十三日審判筆錄），然
    證人乙○○於偵查及本院審理時均結證稱，其在機車倒地之現場，有看到二支螺
    絲起子散落在車前等語（見九十年二月二十三日偵訊筆錄，在偵卷第二十頁反面
    ；本院九十年五月二十四日訊問筆錄），顯見告訴人發現被告行竊之物品已置於
    被告騎乘機車之置物籃內之事實，應可確認。復有台南縣警察局白河分局贓物認
    領保管單一紙、現場照片四幀附於警卷可稽，足認被告前揭所辯，顯係事後卸責
    之詞，不足採信，其竊盜犯行應堪認定。
二、核被告意圖為自己不法之所有，而竊取他人之財物，所為係犯刑法第三百二十條
    第一項之竊盜罪。爰審酌被告有多項竊盜前科，前於民國八十二年間因竊盜、懲
    治盜匪條例等案件，分別經法院判處有期徒刑二年六月及八年，定應執行刑十年
    五月確定在案，甫於八十九年十一月三日假釋出獄，現尚在假釋中，有台灣台南
    地方法院檢察署刑案資料查註紀錄表及台灣高等法院被告全國前案紀錄表在卷可
    按，雖未構成累犯，但仍可資為本件量刑之參考，並參酌被告犯罪之目的、手段
    、所生危害、所竊得之財物價值不大、犯罪後否認犯行之態度等一切情狀，量處
    如主文所示之刑，併諭知易科罰金之折算標準，以資懲儆。至扣案之拖鞋一雙、
    白色花紋手套一只雖為被告所有之物，惟既未有證據足證係被告供犯本罪所用之
    物，爰不宣告沒收，併此敘明。
據上論斷，應依刑事訴訟法第二百九十九條第一項前段，刑法第三百二十條第一項、
第四十一條第一項前段，罰金罰鍰提高標準條例第一條前段、第二條，判決如主文。
中    華    民    國      九十      年      八      月      二十七      日
                                    臺灣臺南地方法院刑事第三庭
            審判長法  官  李政庭
                                              法  官  蔡奇秀
                                              法  官  陳金虎
右正本證明與原本無異。
如不服本判決，應於判決送達後十日內，向本院提出上訴狀。
                                              書記官  歐祝吟
中    華    民    國      九十      年      八      月      二十七      日
附錄本案論罪科刑法條全文：
刑法第三百二十條第一項：
意圖為自己或第三人不法之所有，而竊取他人之動產者，為竊盜罪，處五年以下有期
徒刑、拘役或五百元以下罰金。


司法院資訊處製作；財團法人民間司法改革基金會備份。
